【裁判字號】    99,智簡上,3
【裁判日期】    991022
【裁判案由】    違反著作權法
【裁判全文】
臺灣嘉義地方法院刑事判決             99年度智簡上字第3號
上  訴  人
即  被  告  甲○○
上列上訴人因違反著作權法案件，不服本院嘉義簡易庭中華民國
99年7 月30日99年度智簡字第18號第一審判決（聲請簡易判決處
刑書案號：99年度偵字第5353號），提起上訴，本院管轄之第二
審合議庭判決如下：
    主  文
上訴駁回。
甲○○緩刑貳年。
    犯 罪 事 實
一、甲○○係設址在嘉義縣竹崎鄉復金村溪湖6 之13號「窯窯樂
    卡拉OK店」之負責人，明知其營業使用之點將家電腦伴唱機
    內所重製之「婚介」、「落葵果」、「兩頭相思」、「小村
    歸途」、「棚棱紫花」等5 首越南歌曲係憲樺國際影視有限
    公司（下稱憲樺公司）享有著作財產權之音樂著作，非經憲
    樺公司之同意或授權，不得任意公開演出，竟基於公開演出
    他人音樂著作之犯意，自民國99年4 月間某日起，在上開店
    內以伴唱機，供不知情之客人點唱而公開演出伴唱機內所錄
    製之上開歌曲，致侵害憲樺公司之著作財產權。嗣於同年5
    月21日17時30分許，在上開店內為警查獲，並扣得電腦伴唱
    機1 台、點歌本1 本及搖控器1 支。
二、案經憲樺公司訴由嘉義市政府警察局第二分局報告臺灣嘉義
    地方法院檢察署檢察官偵查聲請以簡易判決處刑。
    理  由
一、證據能力部分：
    按被告以外之人於審判外之陳述，雖不符刑事訴訟法第159
    條之1 至第159 條之4 之規定，而經當事人於審判程序同意
    作為證據，法院審酌該言詞陳述或書面陳述作成時之情況，
    認為適當者，亦得為證據；當事人、代理人或辯護人於法院
    調查證據時，知有第159 條第1 項不得為證據之情形，而未
    於言詞辯論終結前聲明異議者，視為有前項之同意，刑事訴
    訟法第159 條之5 定有明文。查本案所引用之被告以外之人
    審判外之言詞或書面陳述，被告甲○○及檢察官於本院審理
    時，知有第159 條第1 項不得為證據之情形，而未於言詞辯
    論終結前聲明異議，本院審酌該等言詞陳述及書面陳述作成
    之情況，未見有何不適當之情形，故依前開規定，均應有證
    據能力。
二、認定事實所憑之證據及理由：
    上開事實，業據被告於本院審理時坦承不諱，核與證人即告
    訴代理人乙○○於警詢及偵查中之證述、證人即被告之夫蘇
    寶堂於警詢之證述相符，復有扣押物品目錄表、照片、臺中
    市政府營利事業登記證、錄影節目審查合格證明書、音像版
    權使用權轉交合同、郵局存證信函、歌曲目錄明細、營業登
    記資料公示查詢、名片、免用統一發票收據、權利證明文件
    在卷可稽，並有電腦伴唱機1 台、點歌本1 本及搖控器1 支
    扣案可憑，足認被告之任意性自白與事實相符，應堪採信。
    從而，本件事證明確，被告之犯行堪予認定。
三、核被告所為，係犯著作權法第92條之擅自以公開演出之方法
    侵害他人之著作財產權罪。本件被告自99年4 月間起，至同
    年5 月21日為警查獲為止，在其所經營之卡拉OK店，利用灌
    錄有犯罪事實所載歌曲之電腦伴唱機設備，供現場不知情客
    人點唱，違法公開演出前開音樂著作，向現場之不特定客人
    傳達前開音樂著作內容，侵害著作權人之音樂著作財產權，
    且係在密集期間內以相同之方式持續進行，未曾間斷，即具
    有反覆、延續實行之特徵，本質上即具有反覆性，行為概念
    上，應認為包括一罪，僅論以一罪。被告利用不知情之客人
    以點唱之方法向現場公眾傳達音樂著作詞、曲內容之公開演
    出行為，遂行其侵害著作權人音樂著作財產權之犯行，為間
    接正犯。原審認被告罪證明確，因而適用刑事訴訟法第449
    條第1項前段、第450條第1項、第454條第2項，著作權法第
    92條、第98條，刑法第11條（贅引前段）、第41條第1項前
    段，就被告之犯行量處拘役55日，並諭知以新臺幣1,000 元
    折算1日之易科罰金折算標準，及諭知沒收電腦伴唱機1台、
    點歌本1本、遙控器1支，認事用法均無不當，量刑亦甚妥適
    。被告上訴意旨並未指出原審判決有何不當，僅陳明願意認
    罪而請求諭知緩刑宣告，是本件上訴為無理由，應予駁回。
四、經查，被告前未曾因故意犯罪受有期徒刑以上刑之宣告，此
    有其臺灣高等法院被告前案紀錄表在卷可參，堪認其素行良
    好，而被告於本院審理時均坦認犯行，且與告訴人達成和解
    ，有調解筆錄在卷可稽，堪認係偶因不慎致罹刑典，經此偵
    查審判程序，當知所警惕，信無再犯之虞，而告訴人亦具狀
    表明不再追究請求給予緩刑等情，有陳報狀附卷可參，是本
    院認其所受宣告之刑，以暫不執行為適當，併予宣告緩刑2
    年，以啟自新。
據上論斷，應依刑事訴訟法第455 條之1 第1 項、第3 項、第
368 條，刑法第74條第1 項第1 款，判決如主文。
本案經檢察官林俊良到庭執行職務。
中    華    民    國    99    年    10    月    22    日
                  刑事第四庭  審判長法  官    蔡憲德
                                    法  官    王慧娟
                                    法  官    梁淑美
上列正本證明與原本無異。
本件不得上訴。
中    華    民    國    99    年    10    月    22    日
                                    書記官    林金福

司法院資訊處製作；財團法人民間司法改革基金會備份。
